Inventaris van de Fotocollectie Losse Aanwinsten
Nationaal Archief, Den Haag
- Omslag met 67 ANEFO - foto's de naoorlogse wederopbouwperiode betreffend, 23
  - “Minister-President Schermerhorn en zijn Kabinet” Kabinet Schermerhorn-Drees. Vlnr: J.M. de Booy (Marine), dr. L.J.M. Beel (Binnenlandse Zaken), Ir. Th.S.J.G.M. van Schaik (Verkeer en Energie), prof. dr. J.H.A. Logeman (Overzeese Gebiedsdelen), S.L. Mansholt (Voedselvoorziening, Landbouw en Visserij), prof. mr. P. Lieftinck (Financiën), ir. H. Vos (Handel en Nijverheid), prof. ir. W. Schermerhorn (minister-president, Algemene Oorlogsvoering), mr. H.A.M.T. Kolfschoten (Justitie), W. Drees (Sociale Zaken), mr. J. Meyen (Oorlog), mr. E.N. van Kleffens (Buitenlandse Zaken), dr. ir. J.A. Ringers (Openbare Werken en Wederopbouw), mr. J.H. van Roijen (Buitenlandse Zaken, zonder portefeuille). Dr. G. van der Leeuw (Onderwijs, Kunsten en Wetenschappen) ontbreekt op de foto. In Beeldbank, bestanddeelnr. 022-0516, 17
  - “Een dorpsstraat na de drooglegging” Beeld van de vernielingen door de inundatie van de Wieringermeer (?), 17a
  - “Herstel Rotterdamsche haven”Herstel Rotterdamse haven, 17b
  - “Min. V.d. Leeuw (Onderwijs, Kunsten en Wetenschappen), Mr. Sanders (Secr.Generaal v.d. Ministerraad), Min. Vos (Handel en Nijverheid), Min. Drees (Sociale Zaken)”, In Beeldbank, bestanddeelnr. 145-0792, 18
  - “Teruggekeerde boeren zoeken naar wat nog bruikbaar is” Boeren op zoek tussen het puin., 18a
  - “Vernielingen Rotterdamsche haven” Beeld van de vernielingen in de Rotterdamse haven na de Bevrijding, oktober 1945. In Beeldbank, bestanddeelnr. 900-9009, 18b
  - “Generaal Kruls en Min. Meynen, (Oorlog)”Generaal-majoor Kruls (links) in gesprek met minister van Oorlog J. Meynen tijdens een ministerraadsvergadering, oktober 1945. Foto Charkles Breijer/Anefo. In Beeldbank bestanddeelnr. 900-8592, 19
  - “Nieuw land onder den ploeg” Drie paarden voor de ploeg, 19a
  - Boven: “Opening Moerdijkbrug” Opening Moerdijkbrug, 2 januari 1946. In Beeldbank, bestanddeelnr. 901-3207. Onder “Schepen loopen weer van stapel” Tekst achterzijde foto: ”Half januari zal te Groningen het eerste schip dat na de bevrijding in Nederland werd gebouwd van stapel lopen. Het is een motorkustvaartuig met een laadvermogen van 340 ton dat gebouwd werd voor de zeevaartmij “Hoornsche Diep”. Y-4 Nr. 13259 Foto Anefo/Breijer, 19b
  - “Radiostation Scheveningen wordt weer opgebouwd” Wederopbouw van radiostation te Scheveningen, oktober 1945. In Beeldbank, bestanddeelnr. 900-9090, 20b
  - “Min. De Booy, (Marine), Min. Lieftinck, (Financiën)” J.M. de Booy, Minister van Marine, tesamen met Prof. Dr. P. Lieftinck, Minister van Financiën, beiden in het Kabinet Schermerhorn-Drees. Oktober 1945., 21
  - “Olieboringen bij Coevorden”, Olieboren Drenthe. In Beeldbank, bestanddeelnr. 901-0628, 21b
  - “Min. Van Kleffens, Min. Van Rooyen, Min. Van Schaik en Min. Mansholt verlaten het gebouw der 2e Kamer” Minister van Buitenlandse Zaken Van Kleffens (links) op het Binnenhof. In Beeldbank, bestanddeelnr. 083-0106, 22
  - “Straat in Oost-Kapelle” Oost-Kapelle staat onder water nadat de Engelsen de dijken hebben gebombardeerd ter inundatie van het gebied aan het eind van de Tweede Wereldoorlog., 22a
  - “Min. De Booy, (Marine), Min van Beel, (Binnenl. Zaken), Min. v.d. Leeuw, (Onderwijs, Kunsten en Wetenschappen) en Min. Lieftinck, (Financiën)” Leden van de ministerraad in gesprek. Vlnr. J.M. de Booy (Marine), dr. L.J.M. Beel (Binnenlandse Zaken), Prof. dr. G. van der Leeuw (Onderwijs, Kunsten en Wetenschappen), prof. M.P. Lieftinck (Financiën). In Beeldbank, bestanddeelnr. 900-8590, 23
  - “De dijk wordt gedicht” Herstelwerkzaamheden Walcheren. Het gat in de dijk bij Rammekens wordt gedicht. Op de achtergrond een af te zinken caisson, links aken met basaltblokken. In Beeldbank, bestanddeelnr. 901-2121, 23a
  - “Vischafslag” Visafslag IJmuiden. In Beeldbank, bestanddeelnr. 901-3842, 23b
  - “Min. Lieftinck, (Financiën), Min. Ringers (Wederopbouw), Min. Mansholt (Voedselvoorziening), Min. Kolfschoten (Justitie)”. Ministerraad. Vlnr: prof. P. Lieftinck (Financiën), mr. J.A. Ringers (Wederopbouw), S.L. Mansholt (Voedselvoorziening), mr. H.A.M.T. Kolfschoten (Justitie). In Beeldbank, bestanddeelnr. 022-0521, 24
  - “Vol belangstelling”. Zeeuwse dames in klederdracht kijken vanaf de kade toe op waterreinigingswerkzaamheden., 24a
  - “Steenkool in Limburg”. Kabelbaan van de steenkoolmijn voor transport van steenkool., 24b
  - “Min. van Schaik (Verkeer en Energie), Min. Mansholt, (Voedselvoorziening)”. Ministerraad. Ir. Th.S.J.G.M. van Schaik (Verkeer en Energie) (links) en S.L.Mansholt (Voedselvoorziening), oktober 1945. In Beeldbank, bestanddeelnr. 022-0522, 25
  - “Transport van steenkool”.Vier man aan het werk met een vracht steenkool in open laadbak, 25b
  - “Herstel zeedijk van Walcheren”. Herstelling Nollegat in de zeedijk en andere plaatsen op Walcheren, 1945, 26a
  - “Walcheren is droog”Het dweilen in een onder water gelopen woning op Walcheren, 27a
  - “Schoenfabriek” Schoenmaker aan het werk, 27b
  - “Diamantslijperij” Diamantslijperij. Het slijpen, 28b
  - “Kunstzijdefabriek in Arnhem” Zijde-industrie, ook van kunstzijde, 29b
  - “Boekbinderij” Boekbinder aan het werk onder het opschrift “De Herrijzing, Wij draaien.”, 30b
  - “Metaalgieterij” Achterzijde: De scheepswerven in Nederland werken met volle kracht aan de uitbreiding van onze koopvaardijvloot. Het dagelijks terugkerende beeld in de giethal van de Amsterdamse Dokmaatschappij, waar het bedienen van de gietkroes niet alleen vaardigheid maar tevens veel vakmanschap vereist. Foto Anefo/Breijer, 31b
  - ”Peulvruchten van eigen bodem” Vrachtvervoer van balen met peulvruchten, 32b
  - “Kas met cyclamen te Aalsmeer” Achterzijde: Tuinders hebben de belangrijkste gewassen die beslist verwarming nodig hadden in enkele kassen die nog verwarmd konden worden bijeengebracht en zo gezamenlijk de Nederlandse bloemencultuur van de ondergang gered. Nu werkt men er op volle kracht om aan de binnenlandse behoefte te kunnen voldoen en zelfs in de naaste toekomst te kunnen exporteren. In een der kassen waar cyclamen geteeld kunnen worden., 33b
  - ”Bloembollen” Diverse bloembollen, 34b
  - “Uit de eerste dagen der bevrijding” Tweede Wereldoorlog Nederland: Arrestatie van NSB'ers in Nijmegen. Mannen houden de handen omhoog, terwijl zij onder schot worden gehouden door een soldaat van de Binnenlandse Strijdkrachten., 37b
  - “Christiansen in Holland” Friedrich Christiansen (1879-1972), o.a. vliegbootcommandant, oorlogsvlieger en later Duits militair bevelhebber in Nederland tijdens de Tweede Wereldoorlog. Hier met zijn officieren., 38b
- Omslag met 2 oorspronkelijke mappen (voorzien van RVD logo) waarin de foto's bewaard zijn, 24
- Bruikleen van vier autochromen en 1 glasnegatief vervaardigd door J.B. Wesseling (1894-1954), [1928-1929]; 25; 1 doos
  - Kamperende familie, met aan de linkerkant, zittend, de vrouw van de fotograaf, mogelijk te Noordwijkerhout, ca. 1929, Autochroom; 8,8 x 11 cm
  - Boslandshap, ca. 1929, Autochroom; 8,8 x 11 cm
  - Stilleven met rode kaars in kandelaar, Autochroom; 8,8 x 11 cm
  - Stilleven met witte kaars in kandelaar, Autochroom; 8,8 x 11 cm
  - Reproductie van een Chinees bord met Hollands wapenschild, Glasnegatief; 8,8 x 11 cm
- Vervallen, 26
- Losse familiefoto's (portretten), 1875-1950; 27
  O.a. de ouders van schenker (Vader O. Krooshof - geboren in Deventer 1918; overleden in 2002; moeder G. Krooshof-Janzen - geboren op Oleo Samboe in 1926, overleden in 2012, de ouders van zijn vader (Grootvader: M. Krooshof - geboren in Deventer 1888; overleden in 1966; grootmoeder A. Krooshof-van Slogteren - geboren in Groningen in 1980; overleden in 1961); de ouders van zijn moeder (grootvader: J. Janzen - geboren in Den Helder 1898; overleden in 1944; grootmoeder: G. Janzen-Dol - geboren in Den Helder in 1905; overleden in 1983) en aanverwanten
  Schenking F. Krooshof, Leeuwarden, 29 oktober 2014
- Panoramafoto's van Paul Gofferjé, 28A-28B
  Schenking van P. van den Doel, diirecteur Spaanestad Photo, op 19 december 2014
  - Foto getiteld "Corniche Beirut 1977-2004', chromogene druk gemonteerd achter perspex. Fouto uit de serie Beirut Panorama's, 2004, 28A
  - Panoramafoto, 28B
- Foto's van de familie Wasch uit Nederlands-Indië, 1900-1920; 29; 15 foto's
  Schenking door J. Abbink, Den Haag, 18 september 2014
- Album met foto's van het staatsbezoek van de koninklijke familie aan Oostenrijk, 1962 mei 21 - mei 24; 30; 1 album
  Schenking door mw. M. Jansen, Koninklijk Huisarchief, Den Haag, 24 april 2015
- Verzameling persfoto's en documentaire foto's uit de collectie Iphor (Internatiional Photography Research), 31; 1 prentendoos
  Schenking door Mirelle Thijsen (eigenaar Iphor)
- Materiaal afkomstig van G.A. Sanders, 32-33
  Schenking familie Sanders 9 februari 2016
  - Fotoalbum met opschrift "Den Haag, Engelad, Indonesië 1946-1948" van G. A. Sanders, 1946 maart - 1948 juli, 32
  - Klapcamaera Simplex van Gerard Sanders, 33
- Bladen met afdrukken en enkel foto's gemaakt door een Duitse militair, 34; 1 prentendoos
  Betreft: 9 bladen op A3 formaat met 21 afdrukken opgeplakt per blad, tweezijdig, totaal aantal foto’s ca 400. Twee mappen met losse foto’s. De afdrukken zijn ca 5.5 x 8.5 cm groot.
  Afdrukken van foto’s gemaakt door een Duitse soldaat of door een voor de Duitsers werkende fotograaf. We zien de opmars van het Duitse leger in Rusland (Wit-Rusland, Oekraïne?) maar ook Duitse soldaten in Nederland, Frankrijk, Athene en Noord-Afrika [plaatsen deels herkenbaar aan de straatnaamborden]. Aan de hand van de nummering van de foto’s moet de afgelegde route misschien te volgen zijn. Op de foto’s zien we krijgsverrichtingen, lijken, massagraven en graven van Duitse soldaten. Verder veel foto’s van landschappen, steden, dorpen en de plaatselijke bevolking. Ook foto’s van joden en de plaatselijke (boeren)bevolking. De vrije tijd van soldaten is in beeld gebracht, we zien bijv. soldaten aan het zwemmen, de (veld)post uitzoekend, een pijp rokend en poserend met lokale bewoners.
  Schenking door dhr. Leep, 8 maart 2016
- Twee bladen met 19e eeuwse foto's, 35
  (I) - Albumblad met opgeplakte albuminedruk:
  C. en G. Zangaki, La Chasse du crocodil, ca 1875
  (II) - Albumblad met opgeplakt aan beide zijden een afdruk:
  Recto: C. en G. Zangaki (werkzaam 1870-90 te Egypte), opschrift: No 218 Tombeau des Mamelouks Cairo, albuminedruk
  Verso: C. en G. Zangaki (werkzaam 1870-90 te Egypte), opschrift: No 601 Master Lolo (?) et la chasse du crocodile, albuminedruk
  Aangekocht t.b.v. de fotocollectie door E.J. Hendrikse
- Materiaal afkomstig van de familie Gies, 36-40
  Schenking door N. Gies, Haarlem
  - Fotoalbum van de familie Gies in Nederlands-Indië, ca. 1918-1939, 36
  - Familieportret (groot formaat), geplakt op karton, vervaardigd door fotoatelier Johan van Mourik, Den Haag, 37
  - Negatieven behorend bij de foto's in het album bewaard in origineel "Kodak Negative Album", 38
  - 1 Kodak klap-camera met toebehoren, 39
  - Documenten: de (reis) papoorten van N.W. Gies en A.P.A.J. Kouwenhoven en de passagierslijst van de Stoomvaart Maatschappij Nederland / SS Johan de Witt (Amsterdam-Batavia), 1930, 40
- Foto's en dia's afkomstig van fotopersbureua KIPPA, [1960-1970]; 41-42; 2 dozen
  Het persbureau KIPPA werd in 1953 als Kövesdi International Press Agency opgericht door Antal Kövesdi, een Hongaar die in 1948 met zijn vrouw naar Nederland was gevlucht en zich had gevestigd aan de Utrechtsedwarsstraat 19 in Amsterdam. Het echtpaar had daarvoor al een klein bureau dat allerlei beeldmateriaal verzamelde, waaronder illustraties, cartoons en handwerkpatronen. Nadat de televisie in 1951 zijn intrede deed in Nederland, focuste Kövesdi zich op afbeeldingen uit de mediawereld. Tegenwoordig is KIPPA, sinds 2002 onderdeel van ANP, binnen Nederland de grootste fotopersdienst op het gebied van media en entertainment.
  - Divers zwart/wit materiaal, afdrukken (diverse periodes en onderwerpen), 41
  - Kleurenmateriaal, v, 42
- Fotoalbums met maritieme foto's, 43-44; 3 albums
  Schenking van A.L. Hoekstra
  - Album afkomstig van een zeevarende met foto's van diverse zeereizen, werkzaamheden en leven aan boord, werkzaamheden in de haven, verblijf aan de wal, huwelijk en gezinsleven, 1945-1960, 43
    Fotoalbum met grotendeels maritieme foto's: schepen, leven en werken aan boord, werkzaamheden in de haven en verder leven aan de wal, gezinsleven en uitstapjes. Het album, dat 84 pagina’s heeft, vertelt het verhaal van een zeevarende (functie onbekend).Op de eerste drie pagina's staat een stel grote, kwalitatief goede, foto's waar mensen aan het dansen zijn. Op de achterkant van de foto's staat de volgende tekst: "Square Dance, November 1945, U.S. S. Club, 37th Street, New York." Met S. Club wordt mogelijk Seaman's Club bedoeld. Het lijken allemaal Nederlandse zeelieden die een leuke avond hebben.
    Er komen foto's van de volgende schepen in het album voor:
    Castor, Bacchus, Pericles, Dido, Stuyvesant (grote mooie foto), Boskoop, City of Johannesburg, Canada.
    Tijdsperiode is ongeveer na de Tweede Wereldoorlog en het vaargebied (kustvaart?) hoofdzakelijk het Caraïbische gebied, waaronder Suriname met foto's van Paramaribo.
    Na een tijd gaat de hoofdpersoon (functie niet bekend) trouwen en de rest van de foto's in het album zijn dan hoofdzakelijk aan de wal genomen.
    Vermeldenswaardig vier bladzijden met foto's inzake het 50-jarige Regeringsjubileum in 1948 van Koningin Wilhelmina in Den Haag.
  - Albums met betrekking tot reizen naar en verblijf te Nederlands-Indie, 1924-1931, 44
    - Reis aan boord van de SS Slamat naar Nederlands-Indië, 1927
    - Reis aan boord van de SS Prinses Juliana vanuit Nedrlands-Indië naar Europa (Genua) en reizen door Europa (Duitsland, Oostenrijk, Berlijn, Zwitserland), 1927-1931
- Materiaal Alexine Tinne, 1866-1867; 45-49
  Overdracht Haags Historisch Museum (2013). Oorspronkelijk schenking van mevr. Steenman-Vollebregt
  - Twee foto's met een groepsportret van 21 mannen en vrouwen, waaronder bemanningsleden van De Meeuw en leden uit het gevolg Alexine Tinne door studio J. Geiser (Algiers), [eind 1866], 45
  - Fotografische reproductie van "l'Equipage feminin du Meeuw", 46
  - Foto van Catharine Metzon-Don in Vlaardinger kostuum op een dromedaris, vermoedelijk door J. Geiser, Algiers/Mustapha, [1866/1867], 47
  - Foto van de matroos Ary Jacobse op carte de visite formaat, door J. Geiser, Algiers, [1866/1867], 48
  - Brief van Alexine Tinne, te Genua, aan haar halfbroer John Tinne, 1866 april 7, 49; 2 fragmenten
    In deze brief klaagt zij over het weer dat de reis vertraagt
- Album met foto's door N. Drakulic gemaakt van Japanse burgerineterningskampen op Java, 1945 augustus-september; 50; 1 album
  Schenking van Bond van Ex-geïnterneerden en Gerepatrieerden Overzee (2017)
- Selectie fotomateriaal van fotograaf P.U (Paul) van der Laaken betaande uit afdrukken (ontwikkelgelatinezilverdrukken zwart-wit, kleur) en kleinbeelddia's, 51-53
  Verworven 26 oktober 2018, schenking van de fotograaf
  - Losse afdrukken, 51
    Afdrukken (zwart/wit) van foto’s gemaakt tijdens buitenlandse reizen in: Duitsland (periode 1995-2002), Frankrijk (periode 1996-2008), Ierland (1999), Italië (1987-2006), Polen (periode 1997-2007), Portugal (91992-1996), Roemenië (2001-2002), Spanje (periode 1982-2003), Verenigd Koninkrijk (periode 1997-2005), Verenigde Staten (periode 1977-1999).
  - Losse afdrukken, 52
    Afdrukken (zwart/wit en kleur) op groot formaat van foto’s gemaakt tijdens buitenlandse reizen.
  - Kleurendia's, 53
    - DDR
      DDR-18 Rostock-witgoedwinkel
      DDR-19 Rostock-bioscoopetalage
      DDR-26 Rostock-Hermann Duncker Platz met zijn standbeeld
      DDR-46 Oost Berlijn-Brandenburger Tor
      DDR-62 Oost Berlijn-Duncker Strasse-stadsvernieuwing
    - Griekenland, 1978 september
      78-99 Athene-Affiches op muur Polytechnische Hogeschool
    - Polen, 1979 augustus
      PL17-27 Suwalki aanplakzuil
    - Duitsland, 1981 april
      H41 Keulen-centrum
    - Joegoslavië, 1986 juni
      YU86-35 Ogulin- zondags straatbeeld
    - Groot-Brittanië, 1986 september
      GB 86-24 Londen - King's Way
    - Italië, 1987 mei
      I87-25 Venetië-Lista di Spagna
      I87-57 Siena-Piazza Mateotti (e/o)
      I87-63 Siena-Campo-zadenverkoopster
    - Joegoslavë, 1987 augustus
      YU87-15 Polhorje-Titovo Velenje
    - DDR, 1990 juni
      DDR90-26 Leipzig-Katharinenstrasse
    - Portugal, 1990 september
      P90-93 Esmoriz- vissersdorp
    - Duitsland-Mecklenbur Vorpommern, 1991 juni
      D91-29 Stralsund - Mühlenstrasse
    - Duitsland - Brandenburg, 1993 april/mei
      D93-18 Neuruppin-Wichmannstrasse
    - Griekenland-Kreta, 1994 maart
      GR94-07 Limin Hersonissos
      GR94-34 Kritsa
      GR94-36 Kritsa
    - Frankrijk-Corsica, 1994 mei/juni
      P94-36 Vptyr={;svr Hsggpto
    - Portugal, 1996 juni
      P96-31 Sesimbra-vismarkt bij de haven
      P96-81 Faro
    - Italië-Venetië, 1998 maart
      I98-17 Campo dei Frari
      I98-20 Campo San Rocco
    - USA, 1999 oktober
      USA99-174 Gallup-New Mexico
    - Faroer Eilanden, 2000 juni
      FO-55 Tjornuvik - vissersplaats
    - Spanje, 2000 oktober
      SO00-111 Calpe (bij Benidorm)
    - Roemenië-Transsylvanië, 2002 september/oktober
      R002-64 Rasinari
    - Italië-Elba, 2004 september/oktober
      I04-77 Elba-Portoferraio (Napoleon)
      I04-93 Elba-Pomonte
    - Tsjechië, 2005 september
      TS05-110 Loket (stadje bij Karlovy Vary)
    - Italië, 2006 april
      I06-98 Gerace, Calabrië
- Twee foto's van Pim Fortuyn (1948-2002) gemaakt door fotograaf Elmer Spaargaren, 54
  -een portret in close-up, bij hem thuis in Groningen gemaakt, 1979
  -Joop den Uyl en Pim Fortuyn tijdens een symposium in de aula van het Academiegebouw van de Rijksuniversiteit Groningen, 12 september 1985.
  Beide ontwikkelgelatinezilverdrukken.
  Schenking door fotograaf, per post opgetuurd, 1 augustus 2018
- Foto's uit Nederlands-Indië, 55
  - Hotel des Indes, Soerabaja, albuminedruk geplakt op karton, circa 1880
  - Portret van drie heren (Charles Cohen, H.W. Julsing, Louis Beretty), daglichtcollodiumdruk, geplakt op karton (cabinet card), 1898
  - Portret van een vrouw met kinderen (familie Van Joost) in marine tenue in 's Lands Plantentuin te Buitenzorg, Batavia, ter gelegenheid van het 300 jarig geboorte jubileum van Michiel de Ruyter, daglichtdruk geplakt op karton, volgens opschrift op de achterzijde 23 [24?] maart 1907
  - Groepsportret van drie heren (waaronder H.W. Julsing, Louis Beretty) en drie dames op de veranda van een huis te Batavia, daglichtdruk geplakt op karton, 1908
  - groepsportret van het personeel van het Sanatorium te Tjisaroea, ontwikkelgelatinezilverdruk, 1933
  - Bestuur van het Indo-Europeesch Verbond-Vrouwenorganisatie (IEV-VO), jaarvergadering te Semarang, ontwikkelgelatinezilverdruk, 1935?
  - groepsportret van aanwezigen bij de eerste steenlegging van de nieuwe Protestantse Kerk in Batoe (bij Malang), ontwikkelgelatinezilverdruk, 3 november 1939
  - Foto van een groep militairen bij gebouw De Kroon van de firma De Haas & Van Brero, Apeldoorn, ter herinnering aan de mobilisatie, aug-sept. 1914, opgeplakt op karton met opdruk van herdenkingstekst, daglichtdruk, 1914
  - Ansichtkaart “Leve de Vrijheid”, uitgave J.A. Ten Klei Jr., verspreid in Nederland in 1945
  Schenking door dhr Tj. Schillhorn van Veen, Den Haag, 11 juni 2018
- Fotoalbum, grotendeels betrekking hebben op de mobilisatie van een Nederlandse militair tijdens de Eerste Wereldoorlog, 108-1916; 56
  legering te Heukelum en Millingen (1916) Kijkduin (1915), vluchtelingen te Roosendaal (1914), sportactiviteiten van een regiment. Verder met foto’s van Spaarndam (1913), Urk of Volendam en familiefoto’s. Bevat beetrekkelijk vroege foto’s van mooie kwaliteit.
  Schenking door Monica de Boer, Volendam, 20 augustus 2018
- Foto’s gemaakt door Koen Hauser, toendertijd Fotograaf des Vaderlands, ten behoeve van de tentoonstelling Blikvangers (20 februari-12 juli 2015) in het Nationaal Archief, 57
  De foto’s waren bedoeld als inleidende centrale beelden bij de 8 thema-onderdelen van de tentoonstelling: Alexine Tinne, Grote infrastructurele werken, Nederlands-Indie, Nieuw-Guinea, Tweede Wereldoorlog, Spaanse Burgeroorlog, Watersnoodramp, Schoonheid van ons land.
  Schenking door Koen Hauser, Leiden, 2015
- Afdrukken, dia’s en documentatie van en met betrekking tot fotograaf Henk Hilterman, 58-59
  Aanvulling op het reeds in de collectie Spaarnestad aanwezige materiaal.
  Schenking door J. Hilterman, Maastricht, 26 januari 2018
  - Losse afdrukken en documentatie, 58
    1 Omslag met foto’s van Henk Hilterman aan het werk als fotograaf (zowel in als buiten de studio). Daarnaast is Hilterman op reis aan het werk te zien voor reportages die hij maakte in Afrika, Israël, Parijs, Rome en Vietnam.
    1 Omslag met diverse afdrukken van foto’s gemaakt door Henk Hilterman
    1 Omslag met foto’s van de watersnoodramp, februari 1953 door Henk hilterman en waarop Hilterman ook te zien is, werkend in het rampgebied.
    1 Omslag met div. documentatie, waaronder een door hemzelf geschreven verslag over zijn leven als fotograaf, telegrammen, telex-berichten, knipsels van artikelen, paspoort (periode 1960-70), perskaarten, correspondentie.
  - Dia's, 59
    Serie kleurendia’s (6x6cm) met diverse onderwerpen gemaakt door Henk Hilterman:
    Portretfoto’s van Gerard Reve, Frankrijk (2 stuks), Portret van Willeke van Ammelrooij en onbekende man in de sneeuw, chirurgen werkend in een operatiekamer, luchtfoto van Haarlem, reisfoto’s met gevangen tonijnen en portret van een Afrikaanse vrouw, plaats onbekend (3 stuks), mannelijk model poserend in Venetië, reisfoto’s Japan (5 stuks), reisfoto’s Vietnam (2 stuks), interieurfoto’s en vrouw op een veranda (3 stuks), serie reclame/publiciteitsfoto’s met vrouwelijke modellen (6 stuks).
- Doos met ca 300 (glas)negatieven uit de jaren ’30 uit vml Nederlands – Indië., 60
  Van een particulier (verhuisd naar Portugal) heeft schenker deze verzameling negatieven gekregen met foto’s uit voormalig Nederlands-Indië. De oorspronkelijke eigenaar van de foto’s moet – getuige de foto’s - gewerkt hebben bij de Nederlands Indische Steenkolen Handels Maatschappij (N.I.S.H.M.). Dit bedrijf, opgericht in 1914, speelde een grote rol in de handel in steenkool. Naast de steenkolenhandel was de N.I.S.H.M. ook actief in sleep- en bergingswerkzaamheden. Dat verklaart de aanwezigheid van foto’s van slepers en werkzaamheden in de haven.
  Daarnaast zijn er ook familiefoto’s aanwezig die het leven in Indië en bij verlof in Nederland documenteren. In totaal gaat het om ca 300 negatieven uit de jaren ’30. De fotograaf is onbekend.
  Geschonken door Hans van den Bogaard, Zwanenburg, op 12 januari 2018 [materiaal oorspronkelijk afkomstig van dhr en mw R. van der Putten, Caldas da Rainha, Portugal)
- Omslag met albumblad (tweezijdig beplakt met foto’s) en een losse foto, periode 1934-1945., 61
  Het albumblad bevat foto’s van de begrafenis van Emma, koningin-regentes der Nederlanden van 1890 tot 1898, op 27 maart 1934 te Delft. Op de achterzijde foto’s van de begrafenis van Prins Hendrik op 11 juli 1934 te Delft.
  De foto’s zijn gemaakt door een amateur, mogelijk de oud-tante van schenker, die in Delft woonde.
  De losse foto betreft een foto van de bevrijding in 1945 (van Delft naar alle waarschijnlijkheid), gemaakt door de Delftse fotograaf Tiemen van der Reijken.
  Schenking door Marian Nijenhuis, 20 augustus 2014
- Afdrukken en glasnegatieven, deels betrekking hebbend op de familie Van Boetzelaer (en aanverwante families)., 62-63
  Schenking door dhr H.W.J. van Boetzelaer, Leidschendam, 11 juli 2015
  - 1 doos met 19de eeuwse glasnegatieven en bijbehorende (latere) afdrukken, 62